臺灣彰化地方法院彰化簡易庭民事簡易判決
110年度彰簡字第169號
原      告  葉志烽  

被      告  中國信託商業銀行股份有限公司
                      設臺北市○○區○○○路000○000○00                      0號
法定代理人  利明献    住○○市○○區○○○路000○000○00                      0號
上列當事人間債務人異議之訴事件，本院不經言詞辯論，判決如
下：
    主      文
原告之訴駁回。
訴訟費用由原告負擔。
    事實及理由
原告聲明：原告願提供擔保，請求裁定（彰院平109年度司執癸
  字第13614號）強制執行，於本案判決確定前，停止強制執行
  。陳述：
  ㈠被告前以原告積欠信用卡債務為由，聲請本院於民國86年8月
    8日對原告核發86年度促字第9488號支付命令(下稱系爭支付
    命令)。被告取得系爭支付命令及確定證明書後，以之為執
    行名義，於本院民事執行處109年度司執字第13614號強制執
    行事件(下稱系爭執行事件)，聲請強制執行原告之財產。
  ㈡然被告所主張之信用卡債務不實，且系爭支付命令所載原告
    住所與當時之戶籍地不合，原告另已聲請再審。又原告財產
    甚豐，被告取得前開執行名義後，事隔多年始聲請強制執行
    ，自非正當。為此提起債務人異議之訴，請求判決如聲明所
    示。
本件不經言詞辯論，被告未為聲明或陳述，亦未提出書狀。
民事訴訟法第249條第2項第2款規定「原告之訴，有下列各款情
  形之一者，法院得不經言詞辯論，逕以判決駁回之。但其情形
  可以補正者，審判長應定期間先命補正：二、依其所訴之事實
  ，在法律上顯無理由」， 第516條第1項規定「債務人對於支
  付命令之全部或一部，得於送達後二十日之不變期間內，不附
  理由向發命令之法院提出異議」，於92年2月7日修正前第521
  條規定「債務人對於支付命令未於法定期間提出異議者，支付
  命令與確定判決有同一之效力」，於104年7月1日修正前第521
  條規定「債務人對於支付命令未於法定期間合法提出異議者，
  支付命令與確定判決有同一之效力。前項支付命令有第四百九
  十六條第一項之情形者，得提起再審之訴，並以原支付命令之
  聲請，視為起訴」，現行第521條規定「債務人對於支付命令
  未於法定期間合法提出異議者，支付命令得為執行名義。前項
  情形，為裁定之法院應付與裁定確定證明書。債務人主張支付
  命令上所載債權不存在而提起確認之訴者，法院依債務人聲請
  ，得許其提供相當並確實之擔保，停止強制執行」；民事訴訟
  法施行法第4條之4第2項規定「支付命令於民事訴訟法督促程
  序編依本施行法第十二條第六項公告施行前確定者，債務人仍
  得依修正前民事訴訟法第五百二十一條第二項規定提起再審之
  訴」，第12條第6項規定「中華民國一百零二年四月十六日修
  正之民事訴訟法，自公布日施行」；強制執行法第14條第1項
  規定「執行名義成立後，如有消滅或妨礙債權人請求之事由發
  生，債務人得於強制執行程序終結前，向執行法院對債權人提
  起異議之訴。如以裁判為執行名義時，其為異議原因之事實發
  生在前訴訟言詞辯論終結後者，亦得主張之」。經查：
  ㈠被告前以系爭支付命令及確定證明書為執行名義，於本院民
    事執行處97年度執字第41815號強制執行事件，聲請強制執
    行原告之財產無結果，經本院核發債權憑證在案；被告再以
    前開債權憑證為執行名義，於系爭執行事件，聲請強制執行
    原告之財產，尚未終結，此經本院調取前開案號卷宗查明在
    卷。
  ㈡依系爭支付命令及確定證明書形式上之記載，系爭支付命令
    係於86年8月8日核發，於86年8月20日送達原告，於86年9月
    11日確定，依92年2月7日修正前民事訴訟法第521條規定，
    與確定判決有同一之效力。然原告對於系爭支付命令提起再
    審之訴，業經本院於110年3月31日以110年度彰再簡字第1號
    裁定駁回，自難認執行名義成立後，有何消滅或妨礙被告請
    求之事由發生。
  ㈢原告之訴，依其所訴之事實，在法律上顯無理由，且無從補
    正，爰依民事訴訟法第249條第2項第2款規定，不經言詞辯
    論，逕以判決駁回之。
訴訟費用負擔之依據：民事訴訟法第78條。
中　　華　　民　　國　　110 　年　　3 　　月　　31　　日
                  彰化簡易庭  法  官  廖政勝
以上正本係照原本作成。　　　　　　　　　
如不服本判決，應於判決送達後20日內，向本院提出上訴狀，並
按應送達於他造之人數提出繕本或影本，及繳納第二審裁判費。
中　　華　　民　　國　　110 　年　　3 　　月　　31　　日
　                            書記官  彭品嘉